臺灣高等法院刑事裁定
                                       111年度抗字第74號
抗  告  人
即受 刑 人  黃新易



上列抗告人因聲請定應執行刑案件，不服臺灣宜蘭地方法院110
年度聲字第635號，中華民國110年12月6日裁定(聲請案號：臺灣
宜蘭地方檢察署110年度執字第1644號、110年度執聲字第454號)
，提起抗告，本院裁定如下：
    主  文
抗告駁回。
    理  由
一、受刑人收受原裁定後，於法定期間內提出「刑事上訴狀」，
    表明不服原裁定之旨，顯係對原裁定提起抗告，合於法律上
    之程式，不因其誤載書狀名稱而受影響，合先敘明。
二、原裁定意旨略以：抗告人即受刑人黃新易因犯附表編號1、2
    所示2罪，各判處該附表編號所示之刑確定，合於數罪併罰
    要件，且原審為其犯罪事實最後判決之法院，有各該判決書
    、本院被告前案紀錄表可稽。檢察官聲請就受刑人所犯上開
    2罪，定其應執行之刑，核屬正當，爰審酌該2罪之罪名均為
    竊盜罪、犯罪時間相隔1月餘、各罪之行為態樣、犯罪情節
    所反應出之人格特性、犯罪之動機、目的、法律目的、受刑
    人違法之嚴重性等一切情狀，對於受刑人所犯數罪為整體非
    難評價，裁定受刑人因犯如附表所示之罪所處之刑，應執行
    有期徒刑7月，如易科罰金，以新臺幣1千元折算1日等語。
三、抗告意旨略以：受刑人所犯均係微罪，所竊財物金額亦屬輕
    微，且自警詢時即坦承犯行，配合調查、偵查及審理，犯後
    態度良好，應在量刑及判決時，考量一切情形，給予較輕之
    刑。又受刑人犯案後，深感悔悟，坦然面對司法，以糾正本
    身思想及不當行為，願能痛改前非，請法院體恤受刑人犯罪
    之動機、犯後態度、已知悔悟等節，裁定較輕之執行刑等語
    。
四、按數罪併罰之定應執行刑，係出於刑罰經濟與責罰相當之考
    量，並非給予受刑人不當利益，為特別之量刑過程，相較於
    刑法第57條所定科刑時應審酌之事項，係對一般犯罪行為之
    裁量，定應執行刑之宣告乃對犯罪行為人本身及所犯各罪之
    總檢視，除應考量行為人所犯數罪反應出之人格特性，並應
    權衡審酌行為人之責任與整體刑法目的及相關刑事政策，在
    量刑權之法律拘束性原則下，依刑法第51條第5款規定，採
    限制加重原則，以宣告各刑中之最長期為下限，各刑合併之
    刑期為上限，但最長不得逾30年，為自由裁量權之外部界限
    ，並應受法秩序理念規範之比例原則、平等原則、責罰相當
    原則、重複評價禁止原則等，為自由裁量權之內部界限，使
    輕重得宜，罰當其責，俾符合法律授與裁量權之目的，以區
    別數罪併罰與單純數罪之不同，兼顧刑罰衡平原則。
五、經查：
  ㈠受刑人因犯附表編號1、2所示之罪，各判處該附表編號所示
    之刑確定，合於裁判確定前犯數罪之情形，且原審為其犯罪
    事實最後判決之法院，業經原裁定審認明確，核無不合。原
    審依檢察官合法之聲請，於審酌上述一切情狀後，以各刑中
    之最長期即有期徒刑5月為下限，各刑合併之刑期即有期徒
    刑9月為上限，裁定應執行有期徒刑7月，經本院審查，認原
    審行使裁量，未逾刑法第51條第5款之法律外部性界限，其
    對於受刑人所犯數罪為整體非難評價，適用「限制加重原則
    」之量刑原理，給予受刑人適度之刑罰折扣，所酌定之應執
    行刑符合法律授與裁量權之目的，並無違反比例原則、平等
    原則、責罰相當原則、重複評價禁止原則，亦無逸脫法律秩
    序理念及法律目的之內部性界限，應予維持。
  ㈡受刑人雖執前詞，提起本件抗告，惟查：受刑人所犯上開2罪
    ，固均是竊盜罪，惟犯罪時間相隔逾1個月，分別竊取停在
    路邊之自用小客車、普通重型機車，而侵害不同被害人2人
    之財產法益，難認犯罪情節輕微。抗告意旨主張其所犯均係
    微罪，所竊財物金額亦屬輕微云云，難認與卷證相合。而受
    刑人之犯罪動機、犯後態度等節，業經原確定判決依刑法第
    57條規定，量處各罪之宣告刑時，予以斟酌考量，此觀各該
    刑事判決書所載甚明，則原審於行使定刑裁量權時，亦應一
    併綜合考量在內，連同抗告意旨所執受刑人目前已知悔悟等
    ，均不足以動搖原裁定行使裁量權之適法妥當性。是受刑人
    僅憑前詞，提起本件抗告，為無理由，應予駁回。
據上論斷，應依刑事訴訟法第412條，裁定如主文。
中　　華　　民　　國　　111 　年　　1 　　月　　21　　日
              　　刑事第六庭    審判長法　官  劉方慈
                                      法　官  許曉微
                                      法　官  朱嘉川
以上正本證明與原本無異。
不得再抗告。
                                      書記官  尤朝松
中　　華　　民　　國　　111 　年　　1 　　月　　22　　日